臺灣板橋地方法院刑事判決　　　　　　　100年度訴字第381號
公　訴　人　臺灣板橋地方法院檢察署檢察官
被　　　告　胡景梅
上列被告因違反毒品危害防制條例案件，經檢察官提起公訴（10
0年度毒偵字第68號)，被告於本院準備程序中就被訴事實為有罪
之陳述，經本院合議庭裁定由受命法官獨任進行簡式審判程序，
判決如下：
    主  文
胡景梅施用第一級毒品，累犯，處有期徒刑捌月。又施用第二級
毒品，累犯，處有期徒刑伍月。應執行有期徒刑拾壹月。
    事  實
一、胡景梅前因施用毒品案件，經本院以88年度毒聲字第2483
    號裁定送觀察、勒戒後，因認無繼續施用毒品之傾向，於民
    國88年5月3日釋放出所，並經臺灣板橋地方法院檢察署檢察
    官以88年度偵字第3414、3628、9916、9922號及88年度偵緝
    字第71 7號為不起訴處分確定；復於前揭觀察、勒戒執行
    完畢後5 年內，因施用毒品案件，經本院以88年度毒聲字第
    4081號裁定送觀察、勒戒後，認有繼續施用毒品之傾向，再
    經本院以88年度毒聲字第4545號裁定令入戒治處所施以強制
    戒治，於89年7 月22日執行完畢，且該案並經本院以88年度
    重簡字第1146號判處有期徒刑4 月確定，於90年4 月10日易
    科罰金執行完畢；再因施用毒品案件，經臺灣臺北地方法
    院以90年度毒聲字第1048號裁定令入戒治處所施以強制戒治
    ，於91年5 月14日執行完畢，該案並經同院以90年度訴字第
    780 號判處有期徒刑7 月、4 月，應執行有期徒刑10月確定
    ，於92年2 月28日縮刑期滿執行完畢；又因施用毒品案件
    ，經本院以94年度訴字第689 號判處有期徒刑10月、7 月，
    應執行有期徒刑1 年4 月，並經臺灣高等法院以94年度上訴
    字第3305號駁回上訴確定；又因施用毒品案件，經本院以
    95年度訴字第758 號判處有期徒刑1 年5 月確定；再因竊
    盜案件，經本院以95年度易字第519 號判處有期徒刑1 年，
    並經臺灣高等法院以96年度上易字369 號駁回上訴確定，上
    揭至罪復經臺灣高等法院以97年度聲減字第384 號裁定
    分別減刑，並就定其應執行刑為有期徒刑7 月、就、
    定其應執行刑為1 年1 月確定，並接續執行，甫於97年7 月
    22 日 縮刑期滿執行完畢（於本案構成累犯）。
二、詎胡景梅仍不知悔改，復基於施用第一級毒品海洛因及第二
    級毒品甲基安非他命之犯意，於99年11月5日20時許，在臺
    北縣三重市 (現改制為新北市三重區，下同)重新路上某網
    咖廁所內，以將海洛因捲入香菸後吸食之方式，施用第一級
    毒品海洛因1次，及將甲基安非他命置於玻璃球中燒烤後吸
    食其煙霧之方式，施用第二級毒品甲基安非他命1次。嗣於
    同年月7日12時45分許，在臺北縣三重市○○路○段43號2樓
    為警查獲，並經其同意採尿送驗，結果呈甲基安非他命及嗎
    啡、可待因陽性反應，始悉上情。
三、案經臺北縣政府警察局（現改制為新北市政府警察局）新莊
    分局移送臺灣板橋地方法院檢察署檢察官偵查後提起公訴。
    理  由
一、程序方面：按除被告所犯為死刑、無期徒刑、最輕本刑為3
    年以上有期徒刑之罪或高等法院管轄第一審案件者外，於第
    一次審判期日前之準備程序進行中，被告先就被訴事實為有
    罪之陳述時，審判長得告知被告簡式審判程序之旨，並聽取
    當事人、代理人、辯護人及輔佐人之意見後，裁定進行簡式
    審判程序，刑事訴訟法第273 條之1 第1 項定有明文。經核
    ，本案被告胡景梅所犯係死刑、無期徒刑、最輕本刑為3年
    以上有期徒刑以外之罪，其於準備程序中就被訴事實為有罪
    之陳述，經法官告知簡式審判程序之旨，並聽取公訴人、被
    告之意見後，本院爰依首揭規定，合議裁定由受命法官獨任
    進行簡式審判程序，合先敘明。
二、經查，上揭事實，業據被告於警詢、本院準備程序及審理時
    坦承不諱，並有臺灣檢驗科技股份有限公司99年11月25日濫
    用藥物檢驗報告、新莊分局偵辦毒品案被移送者姓名及代碼
    對照表各1份在卷可憑，因認被告之自白與事實相符，堪予
    採信。又被告前因施用毒品案件，經本院以88年度毒聲字第
    24 83號裁定送觀察、勒戒後，因認無繼續施用毒品之傾向
    ，於88年5月3日釋放出所，並經臺灣板橋地方法院檢察署檢
    察官以88年度偵字第3414、3628、9916、9922號及88年度偵
    緝字第717 號為不起訴處分確定後，仍於前揭觀察、勒戒執
    行完畢後5 年內，反覆再犯如事實欄所載之施用毒品犯行，
    有臺灣高等法院被告前案紀錄表附卷可憑，顯見其再犯率甚
    高，原實施觀察、勒戒或強制戒治，已無法收其實效，應直
    接依該條例第10條處罰（最高法院97年度第5 次刑事庭會議
    決議、98年度台非字第12號、第56號判決意旨參照）。綜上
    所述，本件罪證明確，被告犯行洵堪認定，應予依法論科。
三、按海洛因及甲基安非他命分別係毒品危害防制條例第2 條第
    2項第1款、第2款所規定之第一級毒品及第二級毒品，故核
    被告所為，係犯該條例第10條第1項之施用第一級毒品罪及
    同條第2項之施用第二級毒品罪，其施用前持有海洛因、甲
    基安非他命之低度行為，應為施用之高度行為所吸收，不另
    論罪。被告所犯上開二罪，犯意有別，行為互殊，應予分論
    併罰。又被告前有如事實欄所載之論罪科刑執行情形，有臺
    灣高等法院被告前案紀錄表附卷可憑，其於受徒刑執行完畢
    後5年內，故意再犯本件有期徒刑以上之罪，皆為累犯，均
    應依刑法第47條第1項加重其刑。爰審酌被告前經觀察、勒
    戒及強制戒治，仍未能戒斷其施用毒品之惡習，惟其犯後坦
    承其過，態度良好，核施用毒品屬於自殘行為，犯罪手段尚
    屬輕微，及其犯罪動機、目的、生活狀況、智識程度、所生
    危害等一切情狀，分別量處如主文所示之刑，及定其應執行
    刑，以資懲儆。
據上論斷，應依刑事訴訟法第273條之1第1項、第299條第1項前
段，毒品危害防制條例第10條第1項、第2項，刑法第11條前段、
第47條第1項、第51條第5款，判決如主文。
本案經檢察官王筱寧到庭執行職務。
中    華    民    國   100    年    5     月    11    日
                  刑事第十三庭   法  官   陳昭筠
以上正本證明與原本無異。
如不服本判決應於送達後10日內向本院提出上訴狀。
                                 書記官   黃文儀
中    華    民    國   100    年    5     月    11    日
附錄本案論罪科刑法條全文
毒品危害防制條例第10條
施用第一級毒品者，處 6 月以上 5 年以下有期徒刑。
施用第二級毒品者，處 3 年以下有期徒刑。